【裁判字號】    97,上易,3211
【裁判日期】    980226
【裁判案由】    竊盜
【裁判全文】
臺灣高等法院刑事判決                97年度上易字第3211號
上  訴  人
即  被  告  甲○○
上列上訴人因竊盜案件，不服臺灣板橋地方法院97年度易字第20
69號，中華民國97年9月30日第一審判決（起訴案號：臺灣板橋
地方法院檢察署97年度偵字第17730號），提起上訴，本院判決
如下：
    主  文
上訴駁回。
    事實及理由
一、本案經本院審理結果，認第一審以上訴人即被告甲○○犯
    刑法第321條第1項第3款之攜帶凶器竊盜罪，並依累犯規定
    ，加重其刑，判處有期徒刑9月，認事用法及量刑均無不當
    ，應予維持，並引用第一審判決書記載之事實、證據及理由
    （如附件）。
二、上訴人即被告上訴意旨略以：被告於97年6月9日凌晨於警局
    作警詢時，被告告知警員，螺絲起子1把及棉質手套1雙，是
    為工作用，下班以後放在身上，但是員警告訴被告要說是犯
    案原本要用，可是沒用到，可以對被告比較有利，但因而成
    為加重竊盜，因此上訴云云。
三、對原審判決補充判決理由如下：
（一）訊據被告於準備程序時辯稱伊沒有用到螺絲起子，是用來
      修理朋友的摩托車，只是帶在身上云云。
（二）按刑法第321條第1項第3款之攜帶兇器竊盜罪及同法第330
      條之攜帶兇器加重強盜罪係以行為人攜帶兇器竊盜或強盜
      為其加重條件，只要於竊盜或強盜時攜帶兇器，即構成加
      重竊盜或強盜罪名，因立法所規範者為攜帶兇器竊盜或強
      盜即屬於加重條件，而不以取出兇器犯之為必要，亦不以
      攜帶之初有持以行兇之意圖為限，最高法院94年度台上字
      第3149號裁判要旨參照。又螺絲起子為足以殺傷人生命、
      身體之器械，顯為具有危險性之兇器，最高法院79年台上
      字第5253號裁判要旨參照。經查，被告於97年6月9日3時
      30分許，在台北縣三重市○○路○段29號前，為警當場查
      獲騎乘車號JKU-697號重機車，被告於警詢時自承於同日
      凌晨3時許，在台北縣三重市○○路○段222號前竊取上開
      機車，警方於查獲時當場在被告身上查獲被告所有棉質手
      套1雙，機車鑰匙1支，螺絲起子一把等情，有被告警詢筆
      錄、搜索扣押筆錄及現場照片可稽（見偵查卷第5、6頁、
      第14、15頁、第19、20頁）。又被害人羅婉如於警詢時亦
      指陳因尚未發現該部重機車被竊而尚未報案，直到警方通
      知作筆錄才知悉等語；可認被告係於行竊後不久即為警查
      獲，被告既係於行竊後不久即為警查獲，復為警在其身上
      起獲上開螺絲起子等物；而被告於偵查中，經檢察官詢問
      ：「為何隨身攜帶螺絲起子、手套？」，答：「因為我怕
      用鑰匙打不開機車，所以要帶螺絲起子，但後來沒有用到
      。手套是怕留下指紋，但這次竊取我只有用到鑰匙」等語
      ，足認被告於行竊時有攜帶螺絲起子竊盜，應堪認定。
（三）被告上訴意旨雖辯稱伊沒有用到螺絲起子云云，惟依上開
      說明，刑法第321條第1項第3款之攜帶兇器竊盜罪，只要
      於竊盜時攜帶兇器，即構成加重竊盜罪名，不以取出兇器
      犯之為必要，亦不以攜帶之初有持以行兇之意圖為限，被
      告所辯仍無解於罪責。被告上訴為無理由，應予駁回。
四、被告經合法傳喚，無正當理由不到庭，爰不待其陳述逕行判
    決。
據上論結，應依刑事訴訟法第373條、第368條、第371條，判決
如主文。
本案經檢察官林秀濤到庭執行職務。
中    華    民    國    98    年    2     月    26    日
                  刑事第六庭    審判長法  官  林堭儀
                                      法  官  張明松
                                      法  官  吳淑惠
以上正本證明與原本無異。
不得上訴。
                                      書記官  陳雅加
中    華    民    國    98    年    3     月    2     日


司法院資訊處製作；財團法人民間司法改革基金會備份。
